臺灣板橋地方法院民事裁定　　　　　　　 99年度監字第568號
聲　請　人　行政院國軍退除役官兵輔導委員會臺北縣榮民服務
　　　　　　處
法定代理人　王有義
代　理　人　廖正森
上列當事人間聲請選定監護人事件，本院裁定如下：
    主    文
選定行政院國軍退除役官兵輔導委員會臺北縣榮民服務處為受監
護宣告之人蘇明福（男、民國○○年○月○日生、身分證統一編
號：Ｚ 000000000號）之監護人。
指定廖正森（男，民國五十七年七月二十九日，身分證統一編號
：Ｚ000000000號）為會同開具財產清冊之人。
聲請程序費用由受監護宣告之人蘇明福之財產負擔。
    理    由
一、聲請意旨略以：相對人蘇明福現於在宜蘭縣蘇澳榮民醫院治
    療中，相對人前經臺灣板橋地方法院檢察署向鈞院聲請宣告
    相對人為禁治產人，業經鈞院以98年度禁字第139 號裁定宣
    告相對人為禁治產人在案，惟未選定監護人，相對人為單身
    榮民，在台無其他親屬，為此聲請選定聲請人為相對人之監
    護人，並指定輔導員廖正森為會同開具財產清冊之人等語。
二、按民法總則中華民國97年5 月2 日修正之條文施行前，已為
    禁治產宣告者，視為已為監護宣告；繫屬於法院之禁治產事
    件，其聲請禁治產宣告者，視為聲請監護宣告；聲請撤銷禁
    治產宣告者，視為聲請撤銷監護宣告；並均於修正施行後，
    適用修正後之規定，民法總則施行法第4 條定有明文。上開
    民法總則中華民國97年5 月2 日修正之條文，於98年11月23
    日施行，故相對人蘇明福應視為已受監護宣告，合先敘明。
三、次按受監護宣告之人應置監護人；法院為監護之宣告時，應
    依職權就配偶、四親等內之親屬、最近一年有同居事實之其
    他親屬、主管機關、社會福利機構或其他適當之人選定一人
    或數人為監護人，並同時指定會同開具財產清冊之人；法院
    選定監護人時，應依受監護宣告之人之最佳利益，優先考量
    受監護宣告之人之意見，審酌一切情狀，並注意下列事項：
    (一)受監護宣告之人之身心狀態與生活及財產狀況。(二)受監護
    宣告之人與其配偶、子女或其他共同生活之人間之情感狀況
    。(三)監護人之職業、經歷、意見及其與受監護宣告之人之利
    害關係。(四)法人為監護人時，其事業之種類與內容，法人及
    其代表人與受監護宣告之人之利害關係，修正後之民法第11
    10條、第1111條第1 項、第1111條之1 定有明文。
四、經查，聲請人所主張之上開事實，業據其提出本院98年度禁
    字第139 號民事裁定、相對人戶籍謄本各一件為證，本院審
    酌相對人蘇明福為榮民，其單身無子女，在台無其他親屬，
    並參酌行政院國軍退除役官兵輔導委員會臺北縣榮民服務處
    係統籌辦理輔導榮民就學、就業、就醫、就養及一般服務照
    顧等工作之單位，並非為直接照護相對人之法人或機構，與
    與相對人間無任何利益衝突者，應認聲請人應有監護蘇明福
    之能力並適於任之，是由聲請人任監護人，符合受監護宣告
    人蘇明福之最佳利益，爰依民法第1111條第1 項之規定，選
    定聲請人為受監護宣告之人蘇明福之監護人。另本院參酌廖
    正森為聲請人之雇員，亦為相對人之輔導員，與相對人無財
    產利害關係，其表示同意擔任會同開具財產清冊之人，爰依
    上揭規定，指定廖正森為會同開具財產清冊之人。
五、末按民法第1113條準用同法第1099條、第1109條之規定，監
    護開始時，監護人對於受監護人之財產，應依規定會同法院
    指定會同開具財產清冊之人，於二個月內開具財產清冊，並
    陳報法院；監護人於執行監護職務時，因故意或過失，致生
    損害於受監護人者，應負賠償之責。故監護人應於本裁定確
    定後與會同開具財產清冊之人，於二個月內開具財產清冊，
    並陳報法院，併此敘明。
六、依非訟事件法第21條第1 項、民法第1103條第1 項後段，裁
    定如主文。
中    華    民    國    100   年    1     月    28    日
                      家事法庭  法  官  邱景芬
以上正本係照原本作成。
如對本裁定抗告，須於裁定送達後10日之不變期間內，向本院提
出抗告狀
中    華    民    國    100   年      1   月    28    日
                                書記官  高小婷